【裁判字號】    94,交聲,1240
【裁判日期】    950124
【裁判案由】    違反道路交通管理處罰條例聲明異議
【裁判全文】
臺灣臺北地方法院交通事件裁定        94年度交聲字第1240號
原處分機關  交通部公路總局台北區監理所
異議人即
受處分人    甲○○
上列異議人即受處分人因違反道路交通管理處罰條例案件，對於
交通部公路總局臺北區監理所中華民國94年10月21日所為之處分
（原處分案號：北監自裁字裁40-Z00000000號），聲明異議，本
院裁定如下：
    主  文
異議駁回。
    理  由
一、按汽車行駛於高速公路或設站管制之道路，而不遵管制之規
    定者，處汽車駕駛人新臺幣（下同）3000元以上6000元以下
    罰鍰，並各記違規點數1點，道路交通管理處罰條例第33條1
    項、第63條第1項第1款定有明文；又汽車行駛高速公路應依
    速限標誌指示，且在行駛途中，不得驟然或任意變換車道，
    如欲超越前車或變換車道時，應先顯示方向燈告知前後車輛
    ，並保持安全距離及間隔，方得超越或變換車道，高速公路
    交通管制規則第5條第1項前段、第11條亦有明文。
二、原處分意旨略以：異議人即受處分人（下稱異議人）甲○○
    於民國94年8月23日凌晨4時15分許，駕駛車牌號碼EA-2885
    號自小客車沿國道1號高速公路南向北方向內側車道行駛，
    行經北上187公里處時，該處速限為每小時100公里，詎異議
    人竟以每小時155公里之高速行駛，為正在該處執行交通稽
    查勤務之國道公路警察局第三警察隊泰安分隊員警乙○○、
    丙○○以測速雷射槍察覺異議人有上開違規行為，旋即駕車
    鳴警笛、警示燈追躡欲攔停稽查，異議人見狀竟未先顯示方
    向燈告知前後車輛，即任意變換車道至外側之國道1號高速
    公路南屯交流道（北上181公里處）減速車道，隨後為警於
    南屯交流道與平面車道交會之紅綠燈號誌前攔停，以異議人
    有車速超越速限55公里、任意變換車道未打方向燈等2個違
    規行為製單舉發，異議人於應到案日期（94年9月7日）前到
    案陳述意見，經原處分機關函請舉發單位調查結果，仍認違
    規事實明確，於94年10月21日依道路交通管理處罰條例第33
    條1項、第63條第1項第1款、違反道路交通管理事件統一裁
    罰基準表規定，裁處異議人罰鍰6000元、並記違規點數2點
    （有2個違反高速公路交通管制規則之違規行為），異議人
    於94年10月24日收受裁決書之送達，於同年11月14日具狀聲
    明異議。
三、首按受處分人，不服道路交通管理處罰條例第8條主管機關
    所為之處罰，得於接到裁決之翌日起20日內，向管轄地方法
    院聲明異議，道路交通管理處罰條例第87條第1項定有明文
    ，本件異議人係於94年10月24日收受裁決書之送達，其聲明
    異議之猶豫期間本應至94年11月13日止，然期間末日之94年
    11月13日為星期日，是異議人於翌日（94年11月14日）具狀
    聲明異議，尚屬適法，先此敘明。
四、訊之異議人固不諱言有於94年8月23日凌晨4時15分許，駕駛
    車牌號碼EA-2885號自小客車沿國道1號高速公路南向北方向
    內側車道行駛，曾行經北上187公里處，隨後並於北上181公
    里處之南屯交流道下高速公路，為國道公路警察局第三警察
    隊泰安分隊員警乙○○、丙○○在南屯交流道與平面道路交
    會之紅綠燈號誌前攔停舉發等情，惟辯稱：伊並無超越速限
    行駛，當時是因為發現車輛後方排氣管在冒煙才臨時決定下
    南屯交流道，變換車道時有打方向燈，並無任意變換車道云
    云，然查：異議人確有於94年8月23日凌晨4時15分許，駕駛
    車牌號碼EA-2885號自小客車沿國道1號高速公路南向北方向
    內側車道行駛，行經北上187公里處時竟以每小時155公里之
    高速行駛，為正在該處執行交通稽查勤務之國道公路警察局
    第三警察隊泰安分隊員警乙○○以測速雷射槍測得，旋即駕
    車搭載同隊員警丙○○追趕，追至北上181公里南屯交流道
    前時，異議人所駕車輛突然未使用方向燈、連續變換跨越2
    個車道進入南屯交流道減速車道，員警即駕車尾隨下交流道
    ，並於交流道紅綠燈處攔停舉發，當時是凌晨，路上車輛很
    少，異議人所駕車輛確有冒煙之情形等情，業經證人即國道
    公路警察局第三警察隊泰安分隊員警乙○○、丙○○證述明
    確（見本院95年1月12日訊問筆錄），衡情異議人倘無上開
    違規行為，證人二人當無特意追躡達6公里之遠至南屯交流
    道並攔停舉發之理，異議人徒爭執證人並未錄影存證及提出
    其他證據，謂並無違規行為云云，顯非可採，異議人確有上
    述違規行為，可堪認定。
五、綜上所述，異議人確有汽車行駛高速公路未依速限標誌指示
    ，且在行駛途中，未先顯示方向燈告知前後車輛即任意變換
    車道之違規行為，原處分機關因而依道路交通管理處罰條例
    第33條1項、第63條第1項第1款、違反道路交通管理事件統
    一裁罰基準表之規定，裁處異議人罰鍰6000元並記違規點數
    2點，經核其認事用法並無違誤，異議人空言否認違規行為
    ，求予撤銷免罰，為無理由，應予駁回。
六、據上論斷，應依道路交通案件處理辦法第19條，裁定如主文
    。
中    華    民    國    95    年    1    月    24    日
                  交通法庭  法  官  張永宏
以上正本證明與原本無異
如不服本裁定應於送達後5日內向本院提出抗告狀
                            書記官  楊灥
中    華    民    國    95    年    1    月    24    日


司法院資訊處製作；財團法人民間司法改革基金會備份。
